【裁判字號】    92,易,437
【裁判日期】    920708
【裁判案由】    竊盜
【裁判全文】
臺灣屏東地方法院刑事判決                          九十二年度易字第四三七號
    公  訴  人  臺灣屏東地方法院檢察署檢察官
    被      告  甲○○
    被      告  乙○○
右列被告因竊盜案件，經檢察官提起公訴（九十一年度偵字第六二九八、第六四九五
號），本院判決如左：
    主  文
甲○○、乙○○共同竊盜，甲○○處拘役貳拾日，乙○○處拘役伍拾日，如易科罰金
，均以參佰元折算壹日，均緩刑參年。
    事  實
一、信毅營造有限公司於民國九十一年十月間，將台灣省屏東農田水利會十二、六八
    號深井改善工程轉包給乙○○，乙○○因另承包位於屏東縣高樹鄉○○村○○○
    段七七四之八至二一四之四七號之排水溝工程即將於同年十一月間完工，須外購
    砂石來填平施工路面及水溝與路面間之縫隙，詎乙○○為圖節省外購砂石成本，
    竟假借上開六八號深井改善工程之便，於同年十一月十四日十四時許，與在六八
    號深井工程施工處，即源泉村阿拔泉段高樹二高分十二之一分歧九電桿旁，受僱
    於乙○○駕駛挖土機之甲○○，共同基於意圖為自己不法所有之犯意聯絡，由甲
    ○○駕駛挖土機盜採現場砂石三車約二十四立方公尺得手後，再交由不知情司機
    許清元駕駛ＪＱ─八三七號砂石車運往前開阿拔泉段七七四之八至二一四之四七
    號，供乙○○填平路面及填充水溝與路面間之縫隙，迄於同日十七時許，為警查
    獲上情，測得六八號深井工程施工處遭甲○○盜挖坑洞二處（一處長五點五公尺
    、寬二點九公尺、深二公尺、另一處長三點五公尺、寬二公尺、深二公尺），並
    扣得挖土機一部。
二、案經屏東縣警察局移送台灣屏東地方法院檢察署檢察官偵查起訴。
    理   由
一、訊據被告乙○○、甲○○固不諱言由乙○○指揮甲○○於右揭時、地，挖取六八
    號深井施工處砂石，以供填平另一處位於建興村之排水溝工程路面等情，惟均矢
    口否認有何竊取砂石犯行，被告乙○○辯稱：因舊排水溝打掉後之大石塊無處堆
    放，遂將工程挖深一點，以將大石塊埋在工程最底部，而工程挖深一點所多出來
 的砂石用去填另一施工地云云，被告甲○○辯稱：我是依乙○○指揮工作，乙○
    ○他說挖了才能埋舊的水溝的石頭，我不知道他把挖起來的土送到哪裡，後來警
    察來了，才知道拿去回填云云。經查：
二、
（一）證人即屏東農田水利會監工王瑞源於檢察官偵訊中證稱：本件施工深度應為九
      十公分，回填的土石如不足應由廠商自行購買土石回填，舊水溝打掉後的石塊
      可以回填，但應先放在施工處路旁，等到施工完畢後，多餘的石塊、土石才可
      以回填到水溝縫間，其次再或決定是否運離或回填至他處，承包商不可將打掉
      後的石塊埋在工程底部等語。
（二）證人許清元於警訊證稱：其受僱於乙○○載砂石至建興村施工地，載運砂石是
      為了要填平施工路面及水溝與路面間之縫隙，查獲當天一共載了六車次，前三
      車次的砂石是在高樹鄉鳳盛砂石場載的，次二次是在源泉村施工處載的，另最
      末一車次尚未及運至建興村施工地即為警查獲等語。
（三）被告乙○○於警訊供稱：「因為另一處工地的工程土方不足，所以才會載運警
      方所查獲的這個工地底下的砂石去填的」等語，於檢察官偵訊時亦不諱言：工
      程如果土石不夠回填的話要外購，伊係因舊排水溝所挖起的石頭沒有人要接受
      ，所以才超挖一至二公尺」等語（九十一年度偵字第六二九八號卷第十面）。
（四）綜上所述，被告乙○○既不諱言超挖之目的係為節省運離舊排水溝石頭之花費
      ，而其原應另行價購之砂石復以超挖之砂石替代，足見被告乙○○顯係為圖節
      省建施工運離石頭及外購砂石成本而超挖，被告乙○○具意圖為自己不法所有
      之犯意甚明，被告乙○○上揭所辯無礙其竊盜犯行之認定。
三、
（一）被告乙○○於檢察官偵訊時供稱：「（問：甲○○知否原來工程要挖的深度）
      答：是，他知道要挖的深度為九十公分，我有特別交待」「（問：為何他知道
      深度九十公分卻超挖）答：因我跟他說要埋旁邊原來堆砌的石頭....... 」「
      ........ 我也有拿施工圖給他看」（同前偵卷第十一面）。
（二）被告甲○○於警訊供稱：「（問：乙○○是如何表示出要你砂石挖取至砂石車
      上？）答：乙○○是向我表示那邊（另一排水溝）工程有欠一些砂石，叫我將
      砂石挖到砂石中上，要載到另一處做填土工作）」「（問：你的工作經驗有六
      、七年了，依你的經驗，公共工程之土石可否外運作別的用途）答：不能外運
      。（問：不能外運你因何又將砂石挖取外運）答：因為老闆在場交待我的，我
      是被他請的，所以我就照他的指示做」等語。
（三）據上以觀，被告甲○○既明知土石不可外運且超挖砂石係為供他處工地回填使
      用，乃仍依被告乙○○之指示予以挖掘，其與被告乙○○間有共同竊盜之犯意
      聯絡及行為分擔甚明。被告甲○○所辯顯不足採。
三、此外，並有屏東農田水利會工程契約書、現場勘查記錄、現場照片二十八幀在卷
    可稽，本案事證明確，被告二人犯行堪以認定。
四、核被告乙○○、甲○○所為，均係犯刑法第三百二十條第一項竊盜罪，被告二人
    就上開犯行，有犯意聯絡及行為分擔，為共同正犯。爰審酌被告甲○○、乙○○
    素行尚佳，犯罪之動機、手段、犯罪所生之損害輕微，犯行分擔以乙○○為重，
    犯後態度等一切情狀，量處如主文所示之刑，並諭知如易科罰金之折算標準。又
    被告甲○○前未曾受有期徒刑以上刑之宣告，被告乙○○前受有期徒刑以上刑之
    宣告已逾五年，有附卷台灣高等法院被告全國前案紀錄表可按，其犯罪情節非重
    ，本院認經此偵審程序，被告等當已知所警惕，信無再犯之虞，併宣告緩刑，以
    啟自新。
據上論斷，應依刑事訴訟法第二百九十九條第一項，刑法第二十八條、第三百二十條
第一項、第四十一條第一項前段、第七十四條第一、二款、罰金罰鍰提高標準條例第
一條前段、第二條，判決如主文。
中      華      民      國      九十二      年     七     月     八     日
                                      臺灣屏東地方法院刑事第四庭
                                          法  官  郭書豪
右正本證明與原本無異。
如不服本判決應於收受本判決後送達後十日內向本院提出上訴書狀，其未敘述上訴理
由者，並得於提起上訴後十日內向本院補提理由書狀（均須按他造當事人之人數附繕
本 ）「切勿逕送上級法院」
                                          書記官  唐淑嫻
中      華      民      國      九十二      年     七     月     八     日
附錄法條
刑法第三百二十條第一項
意圖為自己或第三人不法之所有，而竊取他人之動產者，為竊盜罪，處五年以下有期
徒刑、拘役或五百元以下罰金。


司法院資訊處製作；財團法人民間司法改革基金會備份。
